臺灣高等法院臺中分院刑事裁定　
111年度聲字第2187號

聲  請  人  臺灣高等檢察署臺中檢察分署檢察官     
受  刑  人  曾彥鈞


上列聲請人因受刑人數罪併罰有二裁判以上，聲請定其應執行之
刑（聲請案號：111年度執聲字第924號），本院裁定如下：
    主  文
曾彥鈞因犯如附表所示各罪所處之刑，應執行有期徒刑參年捌月
。
    理  由
一、聲請意旨略以：受刑人曾彥鈞（下稱受刑人）因偽造文書數
    罪，先後經判決確定如附表。數罪中雖有刑法第50條第1項
    但書所列情形，惟受刑人已請求檢察官聲請定應執行刑，有
    臺灣臺中地方檢察署民國111年10月12日是否請求定應執行
    刑調查表足稽，應依刑法第50條第2項、第53條、第51條第5
    款規定，定其應執行之刑。爰依刑事訴訟法第477條第1項聲
    請裁定等語。
二、按數罪併罰，有二裁判以上者，依刑法第51條之規定，定其
    應執行之刑；而數罪併罰，宣告多數有期徒刑者，於各刑中
    之最長期以上，各刑合併之刑期以下，定其刑期，但不得逾
    30年，刑法第53條、第51條第5款分別定有明文。又法律上
    屬於自由裁量事項，尚非概無法律性之拘束，在法律上有其
    外部界限及內部界限，前者法律之具體規定，使法院得以具
    體選擇為適當裁判，此為自由裁量之外部界限；後者法院為
    自由裁量時，應考量法律之目的，法律秩序之理念所在，此
    為自由裁量之內部界限。法院為裁判時，二者均不得有所踰
    越。在數罪併罰而有二裁判以上，應定其應執行刑之案件，
    法院所為刑之酌定，固屬自由裁量事項，然對於法律之內、
    外部界限，仍均應受其拘束。
三、經查，受刑人所犯如附表所示之罪，前經臺灣臺中地方法院
    及本院判處如附表所示之刑，均確定在案，有各該案件之判
    決書及臺灣高等法院被告前案紀錄表等在卷可憑。而受刑人
    所犯上開各罪，有刑法第50條第1項但書所列之不得併合處
    罰情事，惟經受刑人依刑法第50條第2項規定請求檢察官向
    本院聲請合併定應執行刑，此亦有111年10月12日之臺灣臺
    中地方檢察署刑法第50條第1項但書案件是否請求定應執行
    刑調查表在卷足憑，本院審核認聲請為正當，應予准許。爰
    審酌受刑人所犯如附表所示之罪之刑期總合及內部界限、外
    部界限之範圍，及編號1、4、5均為行使偽造私文書罪、編
    號2、3均為意圖為自己不法之所有，以詐術使人將本人之物
    交付罪（共4罪），各罪雖均係佯稱有土地待售或可以促成
    土地成交而詐騙被害人，惟犯罪類型、行為態樣並非全然相
    同，犯罪時間亦有相當之間隔（犯罪日期介於104年4月間某
    日至106年12月31日間）等情狀，爰定其應執行之刑如主文
    所示。
四、依刑事訴訟法第477條第1項，刑法第50條第2項、第53條、
    第51條第5款，裁定如主文。　
中　　華　　民　　國　　111 　年　　11　　月　　17　　日
        　　刑事第六庭    審判長法　官  吳  進  發
　　　　　 　　　　　　　　　   法　官  許  冰  芬
 　　　　　　　　　　　　　　　 法　官  鍾  貴  堯     
　　　　　　　　　　　　　　　                      
以上正本證明與原本無異。     
如不服本裁定，得於收受送達後5日內向本院提出抗告書狀(須附
繕本)。因疫情而遲誤不變期間，得向法院聲請回復原狀。

                               書記官  何  佳  錡
　　　　　　　　　　　　　　　 
中　　華　　民　　國　　111 　年　　11　　月　　17　　日
附表：受刑人曾彥鈞定應執行刑案件一覽表
編           號  1 2 3 罪           名  行使偽造私文書，足以生損害於他人 意圖為自己不法之所有，以詐術使人將本人之物交付（共3罪） 意圖為自己不法之所有，以詐術使人將本人之物交付 宣    告     刑  有期徒刑8月 均處有期徒刑6月 有期徒刑1年 犯  罪  日   期  106年2月17日 ①104年4月間某日起至104年5月14日止 ②104年5月間某日起至104年6月11日止 ③104年7月間某日起至104年7月28日止 104年8月間某日起至104年11月16日止  偵查(自訴)機關年  度  案  號  臺灣臺中地方檢察署106年度偵字第23884號 臺灣臺中地方檢察署106年度偵字第1461、18602號 臺灣臺中地方檢察署106年度偵字第1461、18602號 最後事實審 法        院 臺灣臺中地方法院 臺灣高等法院臺中分院 臺灣高等法院臺中分院  案        號 107年度訴字第1247號 109年度上易字第66號 109年度上易字第66號  判 決  日 期 107年11月30日 109年4月29日 109年4月29日 確定判決 法        院 臺灣臺中地方法院 臺灣高等法院臺中分院 臺灣高等法院臺中分院  案        號 107年度訴字第1247號 109年度上易字第66號 109年度上易字第66號  判決確定日期 108年1月2日 109年4月29日 109年4月29日 是否為得易科罰金或易服社會勞動之案件  不得易科罰金、不得易服社會勞動 均得易科罰金、得易服社會勞動 不得易科罰金、不得易服社會勞動 備            註  1.臺灣臺中地方檢察署110年度執更字第979號（併同署108年度執字第1591號、109年度執字第8940、8941號；編號1至3定刑2年10月）。 2.聲請書附表編號2、3之「犯罪日期」欄均記載錯誤，應予更正。    
編           號  4 5 （以下空白） 罪           名  行使偽造私文書 行使偽造私文書  宣    告     刑  有期徒刑4月 有期徒刑9月  犯  罪  日   期  106年12月間、同年12月間某日 106年12月間、同年12月29日  偵查(自訴)機關年  度  案  號  臺灣臺中地方檢察署110年度偵字第22949號 臺灣臺中地方檢察署110年度偵字第22949號  最後事實審 法        院 臺灣高等法院臺中分院 臺灣高等法院臺中分院   案        號 111年度上訴字第769號 111年度上訴字第769號   判 決  日 期 111年5月31日 111年5月31日  確定判決 法        院 最高法院 最高法院   案        號 111年度台上字第4027號 111年度台上字第4027號   判決確定日期 111年9月1日 111年9月1日  是否為得易科罰金或易服社會勞動之案件  得易科罰金、得易服社會勞動 不得易科罰金、不得易服社會勞動  備            註  臺灣臺中地方檢察署111年度執字第11232號 臺灣臺中地方檢察署111年度執字第11233號    聲請書附表編號4、5之「犯罪日期」欄均記載錯誤，應予更正。